

# CÉLINE KURKDJIAN KEY ACCOUNT MANAGER / CHEF DE PROJETS

#### PROFIL PROFESSIONNEL

23 ans d'expérience en service à la clientèle et gestion de projets techniques dans un contexte international. Dans la continuité de mon parcours, je souhaiterais apporter cette expertise à une entreprise internationale du secteur de l'industrie.

## COORDONNÉES

1 bis rue Scheffer, 75116, Paris

0603255763

ckurkdjian@hotmail.com

linkedin.com/in/celine-kurkdjian/

### **COMPÉTENCES**

#### Professionnelles

- Gestion d'un portefeuille de clients internationaux
- Développement commercial : salons, appels d'offre
- Négociations commerciales dans un contexte interculturel à l'étranger
- Pilotage de projets de la prise de brief à la livraison
- Gestion budgétaire & planification
- Management d'équipes pluridisciplinaires

#### Personnelles

- Excellent relationnel
- Capacité à gérer plusieurs projets en parallèle
- Esprit d'analyse et de synthèse
- Proactive, autonome, leadership

# INFORMATIQUE

Pack Office, SAP, Orli, Smartsheet

#### **LANGUES**

#### **Anglais**

Capacité professionnelle complète (C2)

#### Italier

Capacité professionnelle complète (C2)

#### **Allemand**

Intermédiaire (B1)

# CENTRES D'INTÉRÊT

- Voyages culturels
- Décoration d'intérieur
- Art floral
- Cuisine gastronomique

#### PARCOURS PROFESSIONNEL

Chef de Projets, 03/2006 - 03/2023

#### Création & Image Paris (Création de vêtements d'image) - Paris

- Responsable d'un portefeuille de clients grands comptes 4,5M€
- Gestion et suivi clients sur les zones France, International
- Ventes additionnelles (345k€ sur un an)
- Fidélisation client
- Réponse aux appels d'offre
- Coordination de projets sur-mesure secteur Aérien, Retail, Hôtellerie
- Analyse du besoin client et rédaction du cahier des charges
- Elaboration de devis, rétroplanning
- Interface relation client équipes internes (BE, Production, Qualité)
- Gestion et suivi de projets en termes de budget, délai, qualité
- Suivi des KPI, reporting
- Organisation et animation de réunions
- Garant de la conformité du projet aux exigences du client
- Contrôle de la rentabilité
- Amélioration des processus, REX
- Veille concurrentielle, tendance du marché

#### Attachée Commerciale Export, 01/2004 - 12/2005 Renato Nucci (PAP féminin Haut de Gamme) - Paris

- Vente en show room et sur salons professionnels
- Gestion d'un portefeuille de clients Retail/Wholesale sur les zones Europe, Russie et Asie
- Règlement litiges et arbitrage des retours de marchandises
- Analyse des ventes

#### Chargée de Clientèle Internationale, 03/2001 - 12/2002 Missoni Première ligne (PAP Luxe) - Italie

- Relation et satisfaction clientèle, story telling personnalisé
- Mise en place de vitrines selon quidelines de la Maison

#### Assistante Commerciale, 02/2000-02/2001

#### Siru Lighting (Luminaires design de Murano) - Italie

- Animation d'un réseau de 23 distributeurs italiens
- Gestion stocks (1800 reférences, stock de 230k€)

# Assistante Chef de Zone Retail Asie du Sud est, 1/1999 - 06/1999 Orlane (Cosmétiques Luxe) - Paris

- Suivi des implantations merchandising versus plans validés
- Mise en place d'actions promotionnelles

Franco-British Chamber of Commerce - Paris

• Gestion réassorts en PLV, testeurs, gratuits - Suivi budgétaire

#### **FORMATION**

| Diploma di lingua Economica e Commerciale Italiana, DLECI | 2003 |
|---|------|
| Chambre de Commerce Italienne pour la France - Paris      |      |
| Diplôme Commerce International (Bac+5)                    | 1999 |
| Ecole Supérieure du Commerce Extérieur, ESCE - Paris      |      |
| Diploma in Business English, DBE                          | 1998 |